臺灣嘉義地方法院民事裁定
110年度亡字第23號
聲  請  人  林建凱  


相  對  人  林新枝  


上列聲請人因宣告林新枝死亡事件，聲請公示催告，本院裁定如
下：
    主  文
准對失蹤人林新枝（男，民國前○年○月○○○日生，國民身分
證統一編號：Z○○○○○○○○○號，失蹤前住所：嘉義縣○○鄉○○村00鄰
○○路00號）為宣告死亡之公示催告。
該失蹤人應於本公示催告最後登載新聞紙之翌日起陸個月內，向
本院陳報現尚生存，如不陳報，本院將宣告其為死亡。無論何人
，凡知該失蹤人之生死者，均應於上開時日以前，將其所知之事
實，陳報本院。
聲請人應於本裁定送達之日起拾日內，將本公示催告登載公報、
新聞者或其他相類之傳播工具壹日，並將登載證據檢送本院。
聲請程序費用新臺幣壹仟元由聲請人負擔。
    理  由
一、按「失蹤人失蹤滿7年後，法院得因利害關係人或檢察官之
    聲請，為死亡之宣告；失蹤人為80歲以上者，得於失蹤滿3
    年後，為死亡之宣告；失蹤人為遭遇特別災難者，得於特別
    災難終了滿1年後，為死亡之宣告」，民法第8條定有明文。
　　又對失蹤人為公示催告，應記載下列各款事項：（一）失蹤
    人應於期間內陳報其生存，如不陳報，即應受死亡之宣告。
　　（二）凡知失蹤人之生死者，應於期間內將其所知陳報法院
　　。前條陳報期間，自公示催告最後登載公報或新聞紙之日起
　　，應有6個月以上，家事事件法第156條第1項亦有明文。
二、本件聲請意旨略以：林新枝(男，民國前0年0月00日生，身
    分證統一編號：Z000000000號)為聲請人之祖父，其於69年1
    月18日無故離家後即未再返家，音信杳然，生死不明，業於
    107年11月15日經臺中市政府警察局豐原分局列為失蹤人口
    登記在案，失蹤人林新枝於斯時已年滿77歲，且迄今失蹤已
    逾7年，爰依家事事件法第154條第1項第1款、第155條之規
    定，為死亡宣告之聲請等語。
三、經查，聲請意旨所述之事實，已據聲請人提出戶籍謄本、受
    （處）理失蹤人口案件登記表為證，並經本院依職權查詢失
    蹤人林新枝之入出境、財產所得、前案紀錄、在監在押紀錄
    等資料，均查無失蹤人林新枝之資料，此有入出境資訊連結
    作業、稅務電子閘門財產所得調件明細表、臺灣高等法院被
    告前案紀錄表、臺灣高等法院在監在押全國紀錄表在卷為憑
　　，核與聲請人前述事實相符，並經證人即聲請人之配偶蕭巧
    甄到庭證述屬實，自堪信聲請人主張為實在。又失蹤人林新
    枝失蹤時為77歲，爰依前揭民法第8條第1項之規定，以失蹤
    人失蹤滿7年，對其為宣告死亡之公示催告。
四、又按法院公示催告應公告之；公示催告之公告應揭示於法院
    公告處、資訊網路及其他適當處所；法院認為必要時，並得
    命登載於公報或新聞紙，或用其他方法公告之，家事事件法
    第130條第3、4項規定甚明。又上開規定，於宣告死亡之公
    示催告準用之，亦為同法第156條第3項所明定。準此，本院
    既准對於失蹤人林新枝為宣告死亡之公示催告，聲請人應於
    本裁定送達之日起拾日內，將本公示催告登載公報、新聞者
    或其他相類之傳播工具壹日，並將登載證據檢送本院，併此
    敘明。
五、依家事事件法第154條第3項，裁定如主文。　　

中　　華　　民　　國　　111 　年　　1 　　月　　14　　日
               家事法庭  法　　　官  黃仁勇           
以上正本係照原本作成。
如對本裁定抗告，須於裁定送達後10日之不變期間內，向本院提
出抗告狀，並繳納抗告費新臺幣1,000元。
中　　華　　民　　國　　111 　年　　1 　　月　　14　　日
                         書　記　官　黃郁萍